【裁判字號】    95,訴,2783
【裁判日期】    951031
【裁判案由】    毒品危害防制條例
【裁判全文】
臺灣板橋地方法院刑事判決              95年度訴字第2783號
公  訴  人  臺灣板橋地方法院檢察署檢察官
被      告  甲○○
上列被告因違反毒品危害防制條例案件，經檢察官提起公訴（95
年度毒偵字第5027號），本院依簡式審判程序審理，判決如下：
    主  文
甲○○施用第一級毒品，累犯，處有期徒刑壹年貳月。扣案之海
洛因壹包（驗餘淨重零點零伍公克）沒收銷燬。
    事  實
一、甲○○曾於民國89年間因違反毒品危害防制條例案件，經本
    院以89年度毒聲字第966 號裁定送勒戒處所觀察勒戒後，認
    有繼續施用毒品之傾向，本院又依檢察官之聲請以89年度毒
    聲字第1687號裁定令入戒治處所施以強制戒治一年，嗣本院
    又以89年度毒聲字第4675號裁定停止戒治所餘戒治期間付保
    護管束，甲○○於89年9 月1 日停止戒治出所，於90年2 月
    28日保護管束期滿而強制戒治執行完畢，臺灣板橋地方法院
    檢察署檢察官於90年4 月9 日以90年度戒毒偵字第278 號處
    分不起訴，又於93年間因違反毒品危害防制條例案件，經本
    院以93年度訴字第973 號判決判處有期徒刑一年確定，又因
    贓物案件經本院以93年度簡字第1853號判決判處有期徒刑五
    月確定，又因竊盜案件經本院以93年度簡上字第291 號判決
    判處有期徒刑六月確定，甲○○所犯上開三罪嗣經本院依聲
    請以94年度聲字第133 號裁定應執行有期徒刑一年九月，於
    95年1 月25日假釋出監，所餘刑期未經撤銷假釋而於95年4
    月10日執行完畢。詎其仍不知悛悔，明知毒品海洛因、安非
    他命屬毒品危害防制條例規定禁止持有、施用之第一、二級
    毒品，竟於95年7 月16日晚上在臺北縣三峽鎮○○街95巷23
    號3 樓住處（起訴書略載為於95年7 月17日為警採尿回溯前
    26小時及96小時內某時，在不詳地點），以將海洛因、安非
    他命捲入香菸絲混合後吸食之方式，施用海洛因及安非他命
    一次。嗣於95年7 月17日下午2 時10分許，在臺北縣三峽鎮
    ○○路71號前為警查獲，並扣得海洛因一包（驗餘淨重0.05
    公克）。
二、案經臺北縣政府警察局三峽分局報請臺灣板橋地方法院檢察
    署檢察官偵查起訴，本院於準備程序進行中，甲○○就被訴
    事實為有罪之陳述，經告知簡式審判程序之旨，並聽取各當
    事人之意見後，裁定進行簡式審判程序。
    理  由
一、證據名稱：
  1.被告甲○○於本院審理時之自白。
  2.卷附之臺灣檢驗科技股份有限公司95年8 月7 日濫用藥物尿
    液檢驗報告一。
  3.扣案之毒品海洛因一包（驗餘淨重0.05公克）。
  4.卷附之法務部調查局95年8 月8 日調科壹字第060012278 號
    鑑定通知書一件。
  5.卷附之臺灣高等法院被告前案紀錄表各一件。
二、核被告所為，係犯毒品危害防制條例第10條第1 項之施用第
    一級毒品罪及同條例第10條第2 項之施用第二級毒品罪。其
    於施用海洛因、安非他命前後之持有海洛因、持有安非他命
    犯行，各為高度之施用行為所吸收，均不另論罪。又被告同
    時施用第一級毒品海洛因及第二級毒品安非他命，係以一行
    為觸犯上開二罪名，屬想像競合犯，應依刑法第55條規定，
    從一重之施用第一級毒品罪處斷。公訴意旨認被告係於95年
    7 月17日為警採尿回溯前26小時及96小時內某時，分別施用
    第一級毒品海洛因及第二級毒品安非他命，行為各別，罪名
    有異，應分論併罰，尚有未洽。查被告查於93年間因違反毒
    品危害防制條例案件，經本院以93年度訴字第973 號判決判
    處有期徒刑一年確定，又因贓物案件經本院以93年度簡字第
    1853號判決判處有期徒刑五月確定，又因竊盜案件經本院以
    93年度簡上字第291 號判決判處有期徒刑六月確定，被告所
    犯上開三罪嗣經本院依聲請以94年度聲字第133 號裁定應執
    行有期徒刑一年九月，於95年1 月25日假釋出監，所餘刑期
    未經撤銷假釋而於95年4 月10日執行完畢，其於前案95年4
    月10日執行完畢後，五年內故意再犯本件有期徒刑以上之罪
    ，為累犯，應依法加重其刑。爰審酌被告之素行狀況、犯罪
    動機、手段、目的，暨其施用海洛因、安非他命所生危害實
    以自戕健康為主，於他人尚無明顯重大危害，及其犯罪後態
    度等一切情狀，量處如主文所示之刑。扣案之海洛因一包（
    驗餘淨重0.05公克），為第一級毒品，係違禁物，應依毒品
    危害防制條例第18條第1 項前段規定沒收銷燬之。
三、應適用之法條：刑事訴訟法第273 條之1 第1 項、第299 條
    第1 項前段，毒品危害防制條例第10條第1 項、第2 項、第
    18條第1 項前段，刑法第11條前段、第55條、第47條第1 項
    、第51條第5 款。
四、如不服本判決，得自收受送達之日起10日內向本院提出上訴
    狀。
本案經檢察官王聖涵到庭執行職務。
中    華    民    國    95    年    10    月    31    日
                    刑事第十三庭  法  官  戴嘉清
以上正本證明與原本無異。
如不服本判決，應於判決送達後10日內，向本院提出上訴狀。
                                  書記官  林文達
中    華    民    國    95    年    10    月    31    日
附錄本案論罪科刑法條全文：
毒品危害防制條例第10條
施用第一級毒品者，處六月以上五年以下有期徒刑。
施用第二級毒品者，處三年以下有期徒刑。


司法院資訊處製作；財團法人民間司法改革基金會備份。
